臺灣南投地方法院刑事判決
111年度金訴字第126號
公  訴  人  臺灣南投地方檢察署檢察官 
被      告  賈國強



上列被告因洗錢防制法等案件，經檢察官提起公訴（111年度偵
字第1875號、111年度偵字第2313號、111年度偵字第3781號），
因被告於準備程序中就被訴事實均為有罪之陳述，經告以簡式審
判之旨，並聽取當事人意見後，本院合議庭裁定由受命法官獨任
進行簡式審判程序，判決如下：
    主  文
賈國強幫助犯洗錢防制法第十四條第一項之一般洗錢罪，處有期
徒刑參月，併科罰金新臺幣壹萬元，罰金如易服勞役，以新臺幣
壹仟元折算壹日。
    事實及理由
一、本件犯罪事實及證據，除證據部分補充「彰化縣警察局員林
    分局村上派出所受理各類案件紀錄表、彰化縣警察局員林分
    局村上派出所受(處)理案件證明單、告訴人張榕玲所有郵政
    存簿儲金簿封面影本及交易明細、告訴人蔡靜雯所使用郵局
    及行動支付號碼、告訴人蔡靜雯收到BIKI交易平台匯回獲利
    帳戶截圖、高雄市政府警察局楠梓分局加昌派出所受理各類
    案件紀錄表、高雄市政府警察局楠梓分局加昌派出所受(處)
    理案件證明單、被害人賴佳吟所有郵政存簿儲金簿封面、內
    頁影本及交易明細、南投縣政府警察局南投分局南投派出所
    受(處)理案件證明單、南投縣政府警察局南投分局南投派出
    所受理各類案件紀錄表各1份」、「被告賈國強於本院準備
    程序及審理時之自白」外，其餘均引用起訴書之記載（詳如
    附件）。
二、論罪科刑之理由： 
　㈠被告僅提供帳戶提款卡、存摺及密碼給他人供詐欺及洗錢犯
    罪使用，並無證據證明其有參與詐欺或洗錢之構成要件行為
    ，或與實施構成要件行為之正犯有詐欺、洗錢之犯意聯絡，
    是被告基於幫助之意思，參與詐欺取財、一般洗錢構成要件
    以外之行為，為幫助犯。故核被告所為，係犯刑法第30條第
    1項前段、第339條第1項之幫助詐欺取財罪，以及刑法第30
    條第1項前段、洗錢防制法第14條第1項之幫助一般洗錢罪。
　㈡被告以一提供帳戶之幫助行為，使起訴書附表編號1、2及3所
    示被害人賴佳吟及告訴人蔡靜雯及張榕玲等人受詐騙匯款並
    遮斷金流效果，係一行為觸犯3個幫助詐欺取財及幫助一般
    洗錢罪名，依刑法第55條規定，應論以一罪，而所犯幫助詐
    欺取財及幫助一般洗錢犯行，亦係一行為觸犯數罪名，應從
    一重之幫助一般洗錢罪處斷。
　㈢又被告幫助他人犯洗錢罪，為幫助犯，爰依刑法第30條第2項
    規定，減輕其刑。
　㈣另按犯洗錢防制法第14條、第15條之罪，在偵查或審判中自
    白者，減輕其刑，洗錢防制法第16條第2項定有明文。查被
    告於本院審理時已坦認幫助洗錢犯行，已如前述，符合洗錢
    防制法第16條第2項之減刑要件，爰依上開規定減輕其刑，
    並遞減輕之。
　㈤又按被告構成累犯之事實及應加重其刑之事項，均應由檢察
    官主張並具體指出證明之方法後，經法院踐行調查、辯論程
    序，方得作為論以累犯及是否加重其刑之裁判基礎（最高法
    院110年度台上字第5660號判決意旨參照）。本案起訴書並
    未主張被告構成累犯，是本院自毋庸依職權調查並為相關之
    認定，爰僅將被告之前科紀錄列入科刑審酌事由，附此敘明
    。
　㈥爰以行為人之責任為基礎，審酌被告前因賭博案件經法院判
    刑確定並已執行完畢，有臺灣高等法院被告前案紀錄表1份
    存卷可考，被告任意提供金融帳戶給他人使用，助長詐欺正
    犯遂行犯罪，損害被害人及告訴人等之財產法益，並於他人
    提領後產生遮斷金流以逃避國家追訴、處罰之效果，破壞社
    會經濟秩序，所生危害非輕，惟考量被告於本院審理時坦承
    犯行，迄今仍未與被害人及告訴人等達成調解或和解之犯後
    態度，復兼衡被害人及告訴人等受詐騙金額多寡，無證據證
    明被告有因本案犯行獲得報酬，以及被告教育程度為五專畢
    業，自陳無業、家庭經濟狀況為貧困，暨其犯罪之目的、動
    機、手段及所生危害等一切情狀，量處如主文所示之刑及就
    罰金部分諭知易服勞役之折算標準。
　㈦本案帳戶之印章、存摺及提款卡雖屬被告所有供犯罪所用之
    物，惟本案帳戶業經通報為警示帳戶，該等帳戶已無法再供
    犯罪使用，欠缺刑法上沒收之重要性，依刑法第38條之2第2
    項規定，不予宣告沒收。又卷內並無證據證明被告有因本案
    幫助行為而獲得任何報酬或利益，即無從宣告沒收其犯罪所
    得，附此敘明。
三、適用之法律：
    刑事訴訟法第273條之1第1項、第299條第1項前段、第310條
    之2、第454條第2項。
四、如不服本判決，應於判決送達之日起20日內，敘述具體理由
    向本院提出上訴狀（應附繕本）。
本案經檢察官蔡岱霖提起公訴、檢察官吳宣憲到庭執行職務。
中　　華　　民　　國　　111 　年　　11　　月　　29　　日
　　　　　　　　　刑事第四庭    法　官 何玉鳳
以上正本與原本無異。
如不服本判決應於收受送達後20日內向本院提出上訴書狀，並應
敘述具體理由；其未敘述上訴理由者，應於上訴期間屆滿後20日
內向本院補提理由書（均須按他造當事人之人數附繕本）「切勿
逕送上級法院」。
告訴人或被害人如對於本判決不服者，應具備理由請求檢察官上
訴，其上訴期間之計算係以檢察官收受判決正本之日期為準。
                                書記官 廖健雄 
中　　華　　民　　國　　111 　年　　11　　月　　29　　日
所犯法條
中華民國刑法第30條
（幫助犯及其處罰）
幫助他人實行犯罪行為者，為幫助犯。雖他人不知幫助之情者，
亦同。
幫助犯之處罰，得按正犯之刑減輕之。
中華民國刑法第339條
（普通詐欺罪）
意圖為自己或第三人不法之所有，以詐術使人將本人或第三人之
物交付者，處5年以下有期徒刑、拘役或科或併科50萬元以下罰
金。
以前項方法得財產上不法之利益或使第三人得之者，亦同。
前二項之未遂犯罰之。
洗錢防制法第14條
有第二條各款所列洗錢行為者，處7年以下有期徒刑，併科新臺
幣5百萬元以下罰金。
前項之未遂犯罰之。
前二項情形，不得科以超過其特定犯罪所定最重本刑之刑。